# 新租赁准则下内部租赁问题

提问人：desolatewind0 时间：2021-12-03 16:56:08
请教陈版主，新租赁准则下，需对一年以上的租赁事项确认使用权资产。企业集团内部租赁，是否需执行新租赁准则。从合并层面，内部租赁最后互相对抵，新租赁准则对合并报表不会有影响。如果对内部租赁，单体层面执行新租赁准则，平常合并时又需将单体报表还原成非执行新租赁准则的状态再做对抵，增加了合并难度。请问，目前，对于内部租赁，准则有无简化处理的相关规定？

回答人：chenyiwei
由于目前企业集团审计多数要求全级次出具报告，因此对需要单独出具审计报告和对外报送财务报表的每个单独会计主体，在其自身报表中均应当全面执行包含新租赁准则在内的全部企业会计准则，也就是作为承租人需按新准则要求确认使用权资产和租赁负债（短期租赁和低价值资产租赁除外）。
但是，由于新准则下，对于出租人而言构成经营租赁的场合下，承租人和出租人对于同一租赁事项的会计处理并不对称，由此导致合并报表编制时不能直接抵销内部租赁交易。此时需先将承租人在其个别报表层面按照新租赁准则所作出的会计处理冲回，再按原准则下关于承租人对经营租赁会计处理的规定重新进行会计处理，经过该调整后才能实现内部经营租赁交易的抵销。